臺灣桃園地方法院民事裁定　
111年度小上字第82號
上  訴  人  
即  原  告  李品瑢  

被  上訴人    
即  被  告  黃桂良  
訴訟代理人  黃雅惠  
上列當事人間請求損害賠償（交通）事件，上訴人對於民國111
年5月12日本院中壢簡易庭111年度壢小字第279號第一審判決提
起上訴，並為訴之追加，本院裁定如下：
    主  文
上訴及追加之訴均駁回。
第二審訴訟費用（含追加之訴部分）新臺幣壹仟伍佰元由上訴人
負擔。
    理  由
一、按對於小額程序第一審裁判之上訴或抗告，非以其違背法令
    為理由，不得為之，民事訴訟法第436條之24第2項定有明文
    。而所謂違背法令，依同法第436條之32第2項準用同法第46
    8條、第469條第1款至第5款規定，係指判決不適用法規或適
    用不當者以及判決法院之組織不合法者、依法律或裁判應迴
    避之法官參與裁判者、法院於權限之有無辨別不當或違背專
    屬管轄之規定者、當事人於訴訟未經合法代理者、違背言詞
    辯論公開之規定者而言。次按上訴狀內應記載上訴理由，表
    明下列各款事項︰㈠原判決所違背之法令及其具體內容。㈡依
    訴訟資料可認為原判決有違背法令之具體事實，同法第436
    條之25亦有明文。亦即上訴人於上訴狀或理由書內應有具體
    之指摘，並揭示該法規之條項或內容，若係成文法以外之法
    則，應揭示該法則之旨趣。上訴狀或理由書如僅就原審取捨
    證據任加指摘，並未具體指出原判決違背何等法規者，其上
    訴即難認為合法（最高法院71年台上字第314號判例意旨可
    供參照）。又上訴狀內未表明上訴理由者，上訴人應於提起
    上訴後20日內，提出理由書於原第一審法院，未提出者，毋
    庸命其補正，逕以裁定駁回之，民事訴訟法第436條之32第2
    項準用第471條第1項亦分別定有明文。再按原告之訴，起訴
    不合程式或不備其他要件者，法院應以裁定駁回之；當事人
    於第二審程序不得為訴之變更、追加或提起反訴，民事訴訟
    法第249條第1項第6款、第436條之27分別定有明文。末按小
    額訴訟之上訴不合法者，第二審法院應以裁定駁回之，民事
    訴訟法第436條之32第2項準用第444條第1項前段亦有明定。
二、上訴意旨略以：本件事故發生時，兩造之車輛係位於同向同
    車道之前後車關係，被上訴人未注意車前狀況、未禮讓同車
    道前車先行、未依規定超車，始為本件事故之肇事原因，而
    上訴人應無肇事責任。又上訴人因本件事故，情緒深受影響
    ，且耗費大量時間、心力撰寫書狀，並往返法院、地檢署開
    庭及調解，致其精神痛苦不堪，追加請求被上訴人給付精神
    慰撫金新臺幣（下同）5萬元等語。為此，爰提起本件上訴
    ，並為訴之追加，上訴聲明：㈠原判決關於交通費10,468元
    之請求外，餘均廢棄；㈡上開廢棄部分，被上訴人應再給付
    上訴人37,166元，及自起訴狀繕本送達翌日起至清償日止，
    按週年利率5%計算之利息；㈢被上訴人在第一審之訴駁回。
    追加之訴聲明：被上訴人應給付上訴人5萬元，及自上訴狀
    繕本送達翌日起至清償日止，按週年利率5％計算之利息。
三、經查，上訴人提起本件上訴所執之上訴理由，可知上訴意旨
    所指摘者，均屬原審取捨證據、認定事實之職權行使，且上
    訴人並未具體指出原判決違背何等法令及其內容，或依訴訟
    資料可認為原判決有違背法令之具體事實，揆諸首揭法律規
    定及說明，其上訴為不合法，且毋庸命補正，應予駁回。又
    上訴人於上訴狀請求被上訴人給付精神慰撫金5萬元，及自
    上訴狀繕本送達翌日起至清償日止，按週年利率5％計算之利
    息，此部分顯係於第二審程序中為訴之追加，揆諸前揭規定
    ，其追加之訴為不合法，應併予駁回。
四、末按於小額訴訟之上訴程序，法院為訴訟費用之裁判時，應
    確定其費用額；訴訟費用，由敗訴之當事人負擔，民事訴訟
    法第436條之19第1項、第436條之32第1項、第78條規定甚明
    。本件上訴及追加之訴既不合法，第二審訴訟費用1,500元
    即應由上訴人負擔。爰依上揭法律規定，確定本件上訴人應
    負擔之訴訟費用額為1,500元。
五、據上論結，本件上訴及追加之訴均不合法，依民事訴訟法第
    436條之32第1項、第2項、第436條之19第1項、第444條第1
    項前段、第463條、第249條第1項第6款、第95條、第78條，
    裁定如主文。
中　　華　　民　　國　　111 　年　　9 　　月　　7 　　日
                 民事第四庭    審判長法　官  林常智   

                                     法  官  傅思綺

                                     法　官　陳容蓉 
以上正本係照原本作成。　　　　　　　　　　　　　　　　
本裁定不得抗告。　　　　　　　
中　　華　　民　　國　　111 　年　　9 　　月　　8 　　日
                                      書記官  陳𥴡濤